【裁判字號】    99,上訴,689
【裁判日期】    990429
【裁判案由】    違反藥事法
【裁判全文】
臺灣高等法院刑事判決                 99年度上訴字第689號
上  訴  人
即  被  告  甲○○
上列上訴人因違反藥事法案件，不服臺灣板橋地方法院98年度訴
字第2561號，中華民國98年12月30日第一審判決（起訴案號：臺
灣彰化地方法院檢察署98年度偵字第3885號，嗣經臺灣彰化地方
法院以98年度訴字第1032號判決管轄錯誤，並移送原審法院審理
），提起上訴，本院判決如下：
    主  文
上訴駁回。
    事實及理由
一、本案經本院審理結果，認第一審以上訴人即被告甲○○犯藥
    事法第83條第1 項之轉讓禁藥罪，判處有期徒刑8 月，減為
    有期徒刑4 月，經核其認事用法及量刑均無不當，應予維持
    ，並引用第一審判決書記載之事實、證據及理由（如附件）
    。
二、被告上訴意旨略以：本案與原審法院96年度訴字第4300號案
    件（下稱前案），有裁判上一罪之連續犯關係，應為前案判
    決效力所及云云。惟按連續犯之所謂出於概括犯意，必須其
    多次犯罪行為自始均在一個預定犯罪計劃以內，出於主觀上
    始終同一犯意之進行，若中途另有新犯意發生，縱所犯為同
    一罪名，究非連續其初發的意思，即不能成立連續犯（最高
    法院70年台上字第6296號判例可資參照），是行為人之多次
    犯行，其中有臨時起意者，即非出於一個概括之犯意，當無
    論以連續犯之餘地。查被告前案係於民國95年6 月14日23時
    許，因其有施用毒品習慣之國中同學田閎仁以所使用之門號
    0000000000號行動電話與被告聯繫，請求被告免費提供安非
    他命，被告乃基於轉讓第二級毒品之犯意同意田閎仁之請求
    ，於翌日凌晨某時在臺北縣板橋市○○路附近某處，將重量
    約為0.01公克之安非他命無償贈予田閎仁而為轉讓等情，業
    據被告於原審法院訊問時供承在卷（見原審卷第32頁反面）
    ，是被告係因證人田閎仁之請求始起意轉讓安非他命。本案
    雖與前案判決認定被告轉讓安非他命予證人田閎仁犯行之時
    、地接近，然本件證人王玉萍至被告前開住處，並非基於施
    用甲基安非他命之目的，且被告係因證人王玉萍至其住處，
    其在證人王玉萍面前將甲基安非他命放置在玻璃球內燒煙吸
    食，證人王玉萍始欲施用甲基安非他命，遂經被告同意，自
    行拿取並予施用甲基安非他命，以此方式無償轉讓甲基安非
    他命予證人王玉萍，與前案被告轉讓安非他命予證人田閎仁
    係因接獲證人田閎仁電話請求而臨時起意，將重量約0.01公
    克之安非他命以分裝袋包裝後交付予證人田閎仁，以此方式
    無償轉讓安非他命予證人田閎仁，被告前開轉讓甲基安非他
    命、安非他命之起意及方式迥異；況甲基安非他命為國家法
    律所嚴加查緝之禁藥，於黑市中價格不菲，苟非有特殊交情
    或其他原因，持有毒品者應不致隨意將甲基安非他命轉讓予
    他人，更殊難遽認持有毒品者會於事前即有將甲基安非他命
    無償轉讓予他人之計畫或概括犯意。從而，被告轉讓甲基安
    非他命、安非他命予證人王玉萍、田閎仁之2 次犯行間，顯
    非出於轉讓之概括犯意，被告實係分別臨時起意，二者間並
    無連續犯之裁判上一罪關係，自非前案判決效力所及。本件
    上訴為無理由，應予駁回。
三、據上論斷，應依刑事訴訟法第373 條、第368 條，判決如主
    文。
本案經檢察官張啟彬到庭執行職務。
中    華    民    國    99    年    4     月    29    日
                  刑事第八庭審判長法  官  張傳栗
                                  法  官  劉嶽承
                                  法  官  陳春秋
以上正本證明與原本無異。
如不服本判決，應於收受送達後十日內向本院提出上訴書狀，其
未敘述上訴之理由者並得於提起上訴後十日內向本院補提理由書
（均須按他造當事人之人數附繕本）。「切勿逕送上級法院」。
                                  書記官  李家敏
中    華    民    國    99    年    4     月    29    日
附錄本案論罪科刑法條全文
藥事法第83條：
明知為偽藥或禁藥，而販賣、供應、調劑、運送、寄藏、牙保、
轉讓或意圖販賣而陳列者，處7 年以下有期徒刑，得併科新臺幣
500 萬元以下罰金。
犯前項之罪，因而致人於死者，處7 年以上有期徒刑，致重傷者
，處3 年以上12年以下有期徒刑。
因過失犯第1 項之罪者，處2 年以下有期徒刑、拘役或科新臺幣
30萬元以下罰金。
第1 項之未遂犯罰之。

司法院資訊處製作；財團法人民間司法改革基金會備份。
